# 求助陈版主，关于信用损失问题

提问人：ybycpv 时间：2021-04-30 13:33:03
求助陈版主：
根据会计准则规定：信用损失，是指企业按照原实际利率折现的、根据合同应收的所有合同现金流量与预期收取的所有现金流量之间的差额，即全部现金短缺的现值。
请问陈版主：
1 、这里所指的实际利率是指合同里面约定的利率，还是指需要测算的内含报酬率呢？
2 、基准日是 2020 年 12 月 31 日，该合同已经执行了几年了，以前已经计提过信用损失了，那测算 2020 年 12 月 31 日的信用损失时，是按合同始约定的整个合同存续期来测算还是按基准日到合同终止的合同剩余期来测算呢？
3 、如果是按合同始约定的整个合同存续期来测算的话，那在基准日之前已执行了的历史年度的预期收取的现金流，是按历史实际发生数来作为预测数吗？还是按什么标准预测历史期的预测数呢？

回答人：chenyiwei
1 、需要测算的内含报酬率，不是合同约定的名义利率。
2 、不包含合同初始日到 2020 年末这段已过去的时间。即站在新旧准则衔接转换基准日这一时点上，测算未来 12 个月或者整个剩余存续期（视情况而定）的信用损失。